臺灣橋頭地方法院刑事判決　
110年度交簡上字第132號
上  訴  人  
即  被  告  吳月好

選任辯護人  李倬銘律師（法扶律師）
上列上訴人因過失傷害案件，不服本院110年度交簡字第1442號
中華民國110年9月8日刑事簡易判決（聲請簡易判決處刑案號：1
10年度偵字第9122號），提起上訴，本院管轄之第二審合議庭判
決如下：
    主  文
上訴駁回。
吳月好緩刑貳年。
    事  實
一、吳月好於民國110年2月1日15時37分許，騎乘電動自行車自
    高雄市左營區左營大路與左營大路167巷口起駛時，本應注
    意行經無號誌之交岔路口，應減速慢行作隨時停車之準備，
    且支線道車應暫停讓幹線道車先行，未設標誌、標線或號誌
    劃分幹、支線道者，少線道車應暫停讓多線道車先行，而依
    當時天候晴、日間自然光線、柏油道路乾燥無缺陷、無障礙
    物且視距良好，並無不能注意之情事，猶疏未注意由西往東
    橫越左營大路，適有謝紫琳（所涉過失傷害罪業經原審判決
    有罪確定）駕駛車號000-0000號重型機車沿左營大路由北往
    南駛來，原須注意行經無號誌之交岔路口，應減速慢行作隨
    時停車之準備，亦疏未注意及此貿然前行，且雙方視線均因
    陳慶富（所涉過失傷害罪嫌未據告訴）違規在該路169號前
    設有禁止臨時停車之紅實線路段停放車號000-0000號自用小
    客車而受阻擋，二車因此發生碰撞，致謝紫琳受有右胸壁挫
    傷、左膝挫傷等傷害。
二、案經謝紫琳訴由高雄市政府警察局左營分局報請臺灣橋頭地
    方檢察署檢察官偵查後聲請簡易判決處刑。
    理  由
壹、關於證據能力之意見
    被告以外之人於審判外之陳述，雖不符前4條之規定，而經
    當事人於審判程序同意作為證據，法院審酌該言詞陳述或書
    面陳述作成時之情況，認為適當者，亦得為證據，刑事訴訟
    法第159條之5第1項定有明文。準此，本判決所引用各項被
    告以外之人審判外言詞或書面陳述，性質上雖屬傳聞證據，
    然審酌此等陳述作成時外部情況俱無不當，復經檢察官、被
    告及辯護人於審判程序同意有證據能力（交簡上卷第123頁
    ），乃認作為證據應屬適當，自得採為認定事實之依據。
貳、實體部分
一、認定有罪之理由
  ㈠前揭事實，業經證人即告訴人謝紫琳、陳慶富分別於警詢證
    述屬實（警卷第3至7、19至21、45至48頁），並有顏威裕醫
    院診斷證明書、道路交通事故現場圖、道路交通事故調查報
    告表、現場照片及監視器錄影畫面截圖在卷可稽（警卷第29
    至31、37至41、55至60頁），且經本院勘驗現場監視器錄影
    畫面無訛（交簡上卷第55至56、59至65頁），復據被告坦認
    不諱（交簡上卷第96、122頁），足徵其自白核與事實相符
    ，堪予採信。
  ㈡行經無號誌之交岔路口，應減速慢行，作隨時停車之準備；
    慢車行駛至交岔路口，其行進或轉彎，應依標誌、標線或號
    誌之規定行駛，無標誌、標線或號誌者，應依第102條規定
    行駛；汽車行至無號誌之交岔路口，支線道車應暫停讓幹線
    道車先行。未設標誌、標線或號誌劃分幹、支線道者，少線
    道車應暫停讓多線道車先行，道路交通安全規則第93條第1
    項第2款、第125條第1項（原判決漏引，應予補充）、第102
    條第1項第2款分別定有明文。被告平日既騎乘電動自行車代
    步而有相當用路經驗，且前揭規定本屬一般國民生活常識，
    自不得諉為不知，又衡諸案發時地天候晴、日間自然光線、
    柏油道路乾燥無缺陷、無障礙物且視距良好，並無不能注意
    之情事，猶疏未注意而肇致本件事故，造成告訴人受有前揭
    身體傷害，是其過失行為與告訴人受傷結果二者間具有相當
    因果關係甚明。
  ㈢綜前所述，本件事證明確，被告犯行洵堪認定，應依法論科
    。
二、論罪科刑
  ㈠核被告所為，係犯刑法第284條前段過失傷害罪。
  ㈡本件事故發生後，報案人或勤指中心轉來資料未報明肇事人
    姓名，處理人員前往傷者就醫之醫院處理時，被告在場並承
    認肇事，進而接受裁判等情，有高雄市政府警察局道路交通
    事故肇事人自首情形紀錄表可佐（警卷第52頁），此舉當認
    合於自首要件，爰依刑法第62條前段規定減輕其刑。
三、駁回上訴之理由
    原審以被告罪證明確，適用刑事訴訟法第449條第1項前段、
    第3項、第454條第2項等規定，審酌被告騎車未能善盡注意
    義務肇生本件事故，所為應予非難；並考量被告過失程度、
    情節、告訴人所受傷勢及與有過失；兼衡被告智識程度、生
    活狀況等一切情狀，量處拘役40日，如易科罰金以新臺幣10
    00元折算1日，認事用法俱無違誤，量刑亦屬允當。再量刑
    輕重本屬法院依職權裁量之事項，如其量刑業以行為人責任
    為基礎，並斟酌刑法第57條各款所列情狀，在法定刑度內酌
    量科刑，要無顯然失當或違反公平、比例及罪刑相當原則者
    ，亦無偏執一端致明顯失出之情形，自不得任意指為違法，
    故被告徒以原審量刑過重云云提起上訴，並無理由，應予駁
    回。
四、被告未曾因故意犯罪而受有期徒刑以上刑之宣告，有臺灣高
    等法院被告前案紀錄表可參，素行尚佳；本件係因騎車一時
    不慎致罹刑章，犯罪情節非重，且犯後終能坦承犯行，又已
    與告訴人經調解成立，業據其供述在卷且有本院調解筆錄存
    卷可憑（交簡上卷第91至92頁），足見其積極彌補犯行肇生
    之損害，經此偵審程序理應知所警惕，再衡以其現罹嚴重型
    憂鬱症，有持續回診追蹤複查必要，腿部亦因本件事故受傷
    須長期使用拐杖（交簡上卷第101至103、128至129頁），身
    體狀況不佳，果令其受刑之執行，恐無增矯正與預防之實益
    ，本院乃認前揭原審所宣告之刑以暫不執行為適當，故被告
    執此理由提起上訴請求宣告緩刑核屬有據，爰依刑法第74條
    第1項第1款規定併予宣告緩刑2年，以啟自新。
據上論斷，應依刑事訴訟法第455條之1第1項、第3項、第368條
，刑法第74條第1項第1款，判決如主文。
本案經檢察官陳麗琇聲請簡易判決處刑，檢察官廖姵涵到庭執行
職務。
中　　華　　民　　國　　111 　年　　5 　　月　　20　　日
                  刑事第六庭    審判長法  官  陳明呈
                                      法  官  黃英彥
　　　　　　　　　　　　　　　　　　　法　官  方佳蓮
以上正本證明與原本無異。
不得上訴。
中　　華　　民　　國　　111 　年　　5 　　月　　20　　日
                                      書記官  史萱萱
附錄本判決論罪科刑法條：
中華民國刑法第284條
因過失傷害人者，處1年以下有期徒刑、拘役或10萬元以下罰金
；致重傷者，處3年以下有期徒刑、拘役或30萬元以下罰金。